臺灣臺北地方法院民事判決
111年度訴字第492號
原      告  民生日月大樓管理委員會

法定代理人  林依萱  
訴訟代理人  蔡文玲律師
被      告  趙達文  

訴訟代理人  林辰彥律師
複  代理人  張理樂律師
            許凱傑律師
上列當事人間排除侵害事件，本院於民國111年10月12日言詞辯
論終結，判決如下：
    主      文
被告應將堆置於門牌號碼臺北市○○區○○街00巷00號、21號之民生
日月大樓地下二樓B2編號11號停車位內除汽車外之雜物清空。
訴訟費用由被告負擔。
本判決第一項於原告以新臺幣伍拾伍萬元為被告供擔保後，得假
執行。但被告如以新臺幣壹佰陸拾伍萬元為原告預供擔保，得免
為假執行。
    事實及理由
一、按訴狀送達後，原告不得將原訴變更或追加他訴，請求基礎
    事實同一者，不在此限；不變更訴訟標的，而補充或更正事
    實上或法律上之陳述者，非為訴之變更或追加，民事訴訟法
    第255條第1項第2款、第256條分別定有明文。原告起訴時訴
    之聲明第1項原請求被告應將位於門牌號碼臺北市○○區○○街0
    0巷00號、21號民生日月大樓地下二樓B2編號11號停車位(下
    稱系爭停車位)內之雜物清空，嗣於辯論時，原告將請求事
    項改為被告應將堆置於系爭停車位內「除汽車外」之雜物清
    空，核屬更正其事實上或法律上之陳述，而非訴之變更追加
    ，先此敘明。
二、原告主張略以：系爭停車位屬停車空間，依公寓大廈管理條
    例(下稱同條例)第9條第2款、第15條暨民生日月大樓規約第
    13條第2項、第6項，停車位僅供停放車輛使用，被告於系爭
    停車位雖有所有權，但卻於系爭停車位內堆放雜物，經原告
    以存證信函催告被告將系爭停車位內雜物清空，被告置之不
    理，爰依同條例第9條第2項、第15條暨民生日月大樓規約第
    13條第2項、第6項等，提起本件訴訟。並聲明：㈠被告應將
    堆置於系爭停車位內除汽車外之雜物清空。㈡願供擔保請准
    予宣告假執行。
三、被告答辯意旨略以：被告為系爭停車位之所有權人，依民法
    第773條前段規定，被告本可在所有權範圍內自由使用，被
    告將物品放置於系爭停車位「格內」，並未阻擋通道、妨礙
    住戶使用電梯及逃生樓梯，亦無妨礙物流人員，甚至也未造
    成隔壁停車位使用者不便，並無侵害或阻礙原告管理權、芳
    鄰使用權限甚明。復觀建築物概要表，該社區地下1~3層作
    為停車空間，僅有地下1層為防空避難室兼停車空間，地下2
    、3層為單純停車空間，被告當可自由使用系爭停車位不受
    拘束。又本社區成立時，規約第13條並無第6項，該約款係
    於110年4月由原告召開臨時區權人大會時制定用以對付被告
    ，該次會議人數並未達開會門檻，原告斯時主任委員仍強行
    開會，不顧程序瑕疵，強行通過現行規約第13條第6項，明
    顯因人設事，且此約款直接限制原告所有權，牴觸法律，應
    認無效，被告為系爭停車位所有權人，停車位空間應如何規
    劃利用，本為被告決定範疇，當無同條例第15條第1項之適
    用。另原告主張被告堆積雜物，無精確畫面做為依據，顯屬
    臨訟杜撰，自無理由。並聲明：㈠原告之訴及假執行之聲請
    均駁回。㈡如受不利之判決，願供擔保免予假執行。
四、被告為坐落於門牌號碼臺北市○○區○○街00巷00號、21號之民
    生日月大樓之區分所有權人，擁有該大樓19號10樓之區分所
    有權，並對系爭停車位有分別共有之所有權(權利範圍萬分
    之241)，有建物登記謄本可憑，並為兩造所不爭，堪以認定
    。
五、按民法第765條規定，所有人於法令限制範圍內，得自由使
    用、收益、處分所有物，並排除他人干涉，是所有人對其所
    有物之使用、收益、處分，並非全無限制，而依同條例第9
    條第2項或第15條第1項規定，無論是共有部分或專有部分、
    約定專用部分，住戶均應依設置目的、用途及通常使用方法
    為之，並得參酌規約定之。此為同條例對共有部分、專有部
    分或約定專用部分之使用，可得之合理解釋。被告對系爭停
    車位有分別共有權利，無論系爭停車位屬性如何，被告對系
    爭停車位之使用均應符合設置目的、用途，依合理之通常使
    用方法為之，並得參酌規約而為合理詮釋。查，原告主張被
    告於系爭停車位格內堆置雜物，雖經被告否認，惟原告已提
    出照片為證，且被告於本院辯論時亦稱其將物品暫時堆放系
    爭停車位格內，雖被告堆置於系爭停車位格內之雜物並非定
    著物，可隨時移除，但被告確有堆置雜物於系爭停車位格內
    之行為無疑。本院審酌系爭停車位於地下二樓，停車位之用
    途一般作停車之用，停車位之設置使用亦應供作停車之用，
    被告於系爭停車位格內堆放雜物，其行為已違反同條例上開
    規定，而民生日月大樓規約第13條第6項亦約定停車位僅供
    停放車輛使用，不得作其他用途使用，如堆放雜物，被告之
    行為確實違反同條例及規約對於系爭停車位之使用限制。
六、被告雖辯稱其對系爭停車位有所有權，得自由使用云云，惟
    所有權人使用所有物，仍應受法令限制，並非可以恣意不受
    限制，已如前述，被告所辯應係誤會。被告又辯稱民生日月
    大樓規約第13條第6項之約定，未經合法區權人會議通過，
    縱係實情，然停車位之使用無論屬性如何，均應符合設置目
    的、用途，依合理之通常使用方法為之，乃同條例第9條第2
    項或第15條第1項規定可得之合理解釋，縱使無規約加以約
    定亦然，況被告對區權人會議召開程序不合法一事，尚未能
    舉證以實其說，所辯自非可採。
七、綜上所述，原告依大樓規約訴請被告清除雜物如聲明所示，
    為有理由，應予准許。至原告對被告之請求目的已達，其餘
    同一目的之請求即毋庸再為審酌，附此敘明。
八、本件原告勝訴部分，兩造均陳明願供擔保，聲請宣告假執行
    或免為假執行，經核均無不合，爰各酌定相當擔保准許之。
九、本件判決基礎已臻明確，兩造其餘攻防方法及證據，經本院
    斟酌後，認均不足以影響本判決之結果，自無逐一詳予論駁
    之必要，併此敘明。　　　　
據上論結，本件原告之訴為有理由，依民事訴訟法第78條，判決
如主文。　　
中　　華　　民　　國　　111 　年　　11　　月　　2 　　日
                    民事第四庭法　官　陳正昇
以上正本係照原本作成。
如對本判決上訴，須於判決送達後20日內向本院提出上訴狀。如
委任律師提起上訴者，應一併繳納上訴審裁判費。
中　　華　　民　　國　　111 　年　　11　　月　　2 　　日
                              書記官  翁挺育